臺灣宜蘭地方法院刑事裁定
111年度秩字第23號
移送機關    宜蘭縣政府警察局羅東分局
被移送人    范文貴


上列被移送人因違反社會秩序維護法案件，經移送機關於民國11
1年3月30日以警羅偵字第1110007772號移送書移送審理，本院裁
定如下： 
    主  文
范文貴不罰。 
    理  由
一、移送意旨略以：被移送人范文貴於民國111年3月17日晚間8
    時許，在宜蘭縣○○鄉○○○路00號，因不明原因徒手毆打被害
    人安笛，致被害人受有脖子紅腫及喉結抓傷等傷勢。因認被
    移送人有社會秩序維護法第87條第1款之加暴行於人行為等
    語。
二、按加暴行於人者，處新臺幣1萬8,000元以下罰鍰，社會秩序
    維護法第87條第1款定有明文。而參照社會秩序維護法第1條
    規定，社會秩序維護法之立法目的旨在維護公共秩序、確保
    社會安寧，故行為人之行為須已達妨害公共秩序、擾亂社會
    安寧之程度，侵害社會秩序維護法立法目的所揭示之保護法
    益，始有以違反社會秩序維護法處罰之必要。倘暴行之發生
    處所，係在私人住處內之私領域，對於公共秩序、社會安寧
    之維護尚無影響，即難以該法條處罰。
三、經查：
　㈠被害人安笛於警詢時證稱：111年3月17日晚上8時許在廣潔有
    限公司寢室休息，結果范文貴和他女友阿芳進來寢室和我說
    ，為什麼要拍他讓阿芳進去男生宿舍的影片給主管看，當下
    要我把手機交出來給他看，他就直接把手機拿走並刪掉影片
    ，且開始用手毆打我，我脖子左邊有紅腫及喉結部分有抓傷
    等語；並有被害人受傷照片可佐，且被移送人及其女友即證
    人范氏瓊芳於警詢時亦均供述或證稱，被移送人確實有於上
    開時、地，與被害人發生肢體拉址等語。從而，被移送人有
    加暴行於被害人之行為，首堪以認定。
　㈡按社會秩序維護法之立法目的係為維護公共秩序，確保社會
    安寧，已如前述，本件依被害人於警詢所述，可知衝突係因
    被移送人不滿被害人拍攝證人范氏瓊芳進入宿舍影片而起，
    應僅為其等間私人爭執，本案衝突地點在廣潔有限公司被害
    人寢室內，並非公眾得出入之場所，有現場照片及監視器錄
    影畫面擷取照片在卷可憑，而發生衝突時復僅有被移送人及
    其女友、被害人三人在場，此見被害人警詢證稱：現場沒有
    其他證人等語即明，可認案發地點並非公共場所，案發時亦
    僅有特定人在場，卷內又無其他證據顯示被移送人之舉動對
    公共秩序、社會安寧造成影響及危害，是揆諸前開說明，尚
    難以社會秩序維護法第87條第1款規定加以處罰，自應對被
    移送人為不罰之諭知。
四、依社會秩序維護法第45條第2項，裁定如主文。 
中　　華　　民　　國　　111 　年　　4 　　月　　18　　日
                      簡易庭法  官  游欣怡
以上正本證明與原本無異。
如不服本裁定，應於送達後5日內，向本院提出抗告狀。（需附
繕本）
                            書記官　翁靜儀
中　　華　　民　　國　　111 　年　　4 　　月　　18　　日